臺灣板橋地方法院刑事裁定　　　　　　　96年度聲字第1485號
聲　請　人　臺灣板橋地方法院檢察署檢察官
上聲請人聲請宣告沒收違禁物案件（96年度聲沒字第201 號，95
年度戒毒偵字第133 號），本院裁定如下：
    主  文
扣案如附表所示之毒品，均沒收銷燬之。
    理    由
一、按違禁物不問屬於犯罪行為人與否，得單獨宣告沒收，修正
    後刑法第38條第1 項第1 款、第2 項、第40條第2 項定有明
    文（查被告賴思東行為後，刑法業於民國（下同）94年2 月
    2 日公布，於95年7 月1 日施行，其中第38條沒收之規定將
    第1 項第3 款增列「因犯罪『所生或』所得之物」，並將第
    2 項、第3 項關於「犯人」之用語修正為「犯罪行為人」，
    第40條第2 項則增列「違禁物『或專科沒收之物』得單獨宣
    告沒收」等規定，惟按違禁物沒收，具有保安社會性質，應
    適用裁判時法，最高法院73年度台上字第6840號判決意旨即
    採此見解，是本件沒收之裁定自應適用裁判時之現行刑法第
    38條、第40條規定，併此說明）。又海洛因及安非他命分別
    經毒品危害防制條例第2 條第2 項第1 款及第2 款列為第一
    級、第二級毒品，並禁止製造、運輸、販賣、施用、持有，
    而毒品及專供施用毒品所用之器具，依同法第18條第1 項前
    段規定，應予沒收銷燬之，易言之，違反上開禁止規定而查
    獲之毒品，不問屬於犯人與否，均沒收並銷燬之，毒品危害
    防制條例第2 條第2 項第1 款、第2 款、第4 條第1 項、第
    2 項、第10條第1 項、第2 項、第11條第1 項、第2 項及第
    18條第1 項前段，分別定有明文。
二、本件被告賴思東違反毒品危害防制條例案件，業經臺灣板橋
    地方法院檢察署檢察官以95年度戒毒偵字第133 號不起訴處
    分確定，而扣案如附表所示之毒品，分別確屬毒品危害防制
    條例第2 條第2 項第1 款、第2 款之第一級毒品、第二級毒
    品違禁物等情，有上開不起訴處分書及如附表所示之各鑑驗
    書附卷可參，是聲請人聲請就此等毒品裁定沒收銷燬，經核
    並無不符，爰依毒品危害防制條例第18條第1 項前段之規定
    ，裁定將上開毒品沒收銷燬如主文所示。
三、依毒品危害防制條例第18條第1 項前段，刑法第40條第2 項
    ，裁定如主文。
中　　華　　民　　國　　96　　年　　6 　　月　　14　　日
                  刑事第八庭  法　官  王屏夏
上列正本證明與原本無異。
如不服本裁定，應於裁定送達後5日內向本院提出抗告狀。
                              書記官  陳金鳳
中　　華　　民　　國　　96　　年　　6 　　月　　14　　日
附表：
┌──┬────────────────────────┐
│編號│     委 驗 機 關 暨 鑑 驗 報 告 日 期 文 號     │
│    ├────────────────────────┤
│    │   扣   案   毒   品   之   鑑   驗   結   果   │
├──┼────────────────────────┤
│ 1  │法務部調查局93年4月1日調科壹字第020006236 號鑑定│
│    │通知書－參見臺灣臺北地方法院檢察署93年度毒偵字第│
│    │1299號偵查卷第11頁。                            │
│    ├────────────────────────┤
│    │(1)第一級毒品海洛因1包（淨重0.51公克）。         │
│    │(2)第一級毒品海洛因1包（淨重3.87公克）。         │
│    │(3)第一級毒品海洛因煙蒂1支（淨重0.55公克）。     │
│    │(4)第二級毒品大麻2包（合計淨重1.41公克）。       │
├──┼────────────────────────┤
│ 2  │臺北市政府警察局93年6月9日北市鑑毒字第137 號鑑驗│
│    │通知書－參見臺灣臺北地方法院檢察署93年度毒偵字第│
│    │1299號偵查卷第12頁。                            │
│    ├────────────────────────┤
│    │(1)第二級毒品甲基安非他命3包（合計淨重0.43公克、 │
│    │  各取0.01公克化驗、驗餘淨重0.40公克）。        │
├──┼────────────────────────┤
│ 3  │法務部調查局93年11月8日調科壹字第060009020號鑑定│
│    │通知書－參見臺灣板橋地方法院檢察署95年度戒毒偵字│
│    │第133號偵查卷第59頁。                           │
│    ├────────────────────────┤
│    │(1)第一級毒品海洛因1包（淨重0.93公克）。         │
├──┼────────────────────────┤
│ 4  │憲兵司令部刑事鑑識中心95年12月4 日（95）安鑑字第│
│    │02074 號鑑驗通知書－參見臺灣板橋地方法院檢察署95│
│    │度戒毒偵字第133 號偵查卷第55頁。                │
│    ├────────────────────────┤
│    │(1)第二級毒品甲基安非他命15包（合計淨重8.2270公克│
│    │  、採樣0.0689公克、驗餘淨重8.1581公克）。      │
├──┼────────────────────────┤
│ 5  │法務部調查局93年2月27日調科壹字第020006221號鑑定│
│    │通知書－參見臺灣臺北地方法院檢察署93年度毒偵字第│
│    │310號偵查卷第74頁。                             │
│    ├────────────────────────┤
│    │(1)第一級毒品海洛因3包（合計淨重4.23公克）。     │
├──┼────────────────────────┤
│ 6  │憲兵司令部刑事鑑識中心95年11月8 日（95）安鑑字第│
│    │01887 號鑑驗通知書－參見臺灣板橋地方法院檢察署95│
│    │度戒毒偵字第133號偵查卷第53頁。                 │
│    ├────────────────────────┤
│    │(1)第二級毒品甲基安非他命1包（淨重2.5795公克、鑑 │
│    │  驗使用0.1029公克、驗餘淨重2.4766公克）。      │
│    │(2)第二級毒品甲基安非他命1包（淨重8.3443公克、鑑 │
│    │  驗使用0.0869公克、驗餘淨重8.2574公克）。      │
│    │(3)第二級毒品甲基安非他命1包（淨重0.3144公克、鑑 │
│    │  驗使用0.0446公克、驗餘淨重0.2698公克）。      │
├──┼────────────────────────┤
│ 7  │法務部調查局94年6月15日調科壹字第060009872號鑑定│
│    │通知書－參見臺灣板橋地方法院檢察署94年度毒偵字第│
│    │1926號偵查卷第108頁（聲請書誤載為「第83頁」）。 │
│    ├────────────────────────┤
│    │(1)第一級毒品海洛因3包（合計淨重2.48公克）。     │
├──┼────────────────────────┤
│ 8  │憲兵司令部刑事鑑識中心95年11月8 日（95）安鑑字第│
│    │01886 號鑑驗通知書－參見臺灣板橋地方法院檢察署95│
│    │度戒毒偵字第133號偵查卷第54頁。                 │
│    ├────────────────────────┤
│    │(1)第二級毒品甲基安非他命16包（合計淨重10.3961 公│
│    │  克、鑑驗使用0.2484公克、驗餘淨重10.1477 公克）│
│    │  。                                            │
└──┴────────────────────────┘
               ────以下空白───
